【裁判字號】    99,台上,1172
【裁判日期】    990304
【裁判案由】    違反毒品危害防制條例
【裁判全文】
最高法院刑事判決            九十九年度台上字第一一七二號
上  訴  人  甲○○
上列上訴人因違反毒品危害防制條例案件，不服台灣高等法院中
華民國九十八年十二月十七日第二審判決（九十八年度上訴字第
三六八三號，起訴案號：台灣板橋地方法院檢察署九十七年度偵
字第二一二五一號），提起上訴，本院判決如下：
    主  文
上訴駁回。
    理  由
按刑事訴訟法第三百七十七條規定，上訴於第三審法院，非以判
決違背法令為理由，不得為之。是提起第三審上訴，應以原判決
違背法令為理由，係屬法定要件。如果上訴理由書狀並未依據卷
內訴訟資料，具體指摘原判決不適用何種法則或如何適用不當，
或所指摘原判決違法情事，顯與法律規定得為第三審上訴理由之
違法情形，不相適合時，均應認其上訴為違背法律上之程式，予
以駁回。本件原判決撤銷第一審不當之判決，改判仍論處上訴人
甲○○共同販賣第二級毒品未遂罪刑，已詳敘認定犯罪事實之依
據及憑以認定之理由，並對上訴人否認犯罪之辯詞，如何不足採
信，均依據卷內資料予以指駁說明，從形式上觀察，並無任何違
背法令之處。查彭文德（另案偵查中）利用網咖店之電腦設備在
「粉紅豆豆聊天室」網站販賣安非他命，經執行網路巡邏之警員
張津華佯以新台幣（下同）九千元之價格向其購買安非他命二包
。彭文德乃交付上訴人安非他命三包，指示如接獲來電，將其中
二包送出，得於八千五百元至九千元價格間議價，另一包則作為
上訴人之酬勞，供其施用。嗣另一警員吳仁成以電話與上訴人聯
繫，上訴人同意以八千五百元價格成交，而於約定地點交易時，
當場查獲。則上訴人與彭文德間顯有犯意之聯絡及行為之分擔，
原判決以共同正犯論處，適用法則，核無不合；又毒品危害防制
條例第十七條之立法用意，旨在鼓勵被告供出其所製造、運輸、
販賣或持有之毒品來源，俾追究出該毒品之前手，以徹底清除毒
品氾濫。故所謂「供出毒品來源」係指具體供出上游之毒品來源
，以防止毒品之蔓延而言。如僅供出共犯，而未供出上游之毒品
來源，即不得依前開法條減輕其刑。上訴人雖指認彭文德與其共
同販賣第二級毒品，但彭文德僅為共犯，並非其上游毒品之提供
者，原判決未予減輕其刑，理由雖有不同，但結論並無異致，仍
不得據為上訴第三審之適法理由；另原審民國九十八年十月三十
日審判期日通知書，已依法送達，由其父代為收受，上訴人以另
案通緝，家人待養為由無法到庭，但均非正當理由，原審不待其
陳述，逕行判決，尤無不合。上訴意旨，對於原判決究竟如何違
背法令，並未依據卷內資料為具體之指摘，徒執陳詞，對於原判
決已詳為論斷及說明之事項，再為事實上之爭辯，並對原審採證
認事之職權行使，任意指摘，難謂已符合首揭法定上訴要件，其
上訴違背法律上之程式，應予駁回。
據上論結，應依刑事訴訟法第三百九十五條前段，判決如主文。
中    華    民    國  九十九  年    三    月    四    日
                      最高法院刑事第十庭
                          審判長法官  花  滿  堂
                                法官  黃  正  興
                                法官  陳  東  誥
                                法官  林  錦  芳
                                法官  洪  昌  宏
本件正本證明與原本無異
                                      書  記  官
中    華    民    國  九十九  年    三    月    八    日
                                                     m

司法院資訊處製作；財團法人民間司法改革基金會備份。
